臺灣高等法院臺中分院刑事裁定　
110年度聲字第1695號
聲  請  人  臺灣高等檢察署臺中檢察分署檢察官     
受  刑  人  林誌緯



上列聲請人因受刑人數罪併罰有二裁判以上，聲請定其應執行之
刑（聲請案號：110年度執聲字第808號），本院裁定如下：
    主  文
林誌緯因犯如附表所示各罪所處之刑，應執行有期徒刑貳年貳月
。
    理  由
一、聲請意旨略以：受刑人林誌緯因加重詐欺等數罪，先後經判
    決確定如附表所示，應依刑法第53條、第51條第5 款規定，
    定其應執行之刑，爰依刑事訴訟法第477 條第1 項聲請裁定
    等語。
二、按裁判確定前犯數罪者，併合處罰之；又數罪併罰，有二裁
     判以上者，依刑法第51條規定，定其應執行之刑；而數罪
    併 罰，分別宣告其罪之刑，宣告多數有期徒刑者，於各刑
    中之 最長期以上，各刑合併之刑期以下，定其刑期，但不
    得逾30 年，刑法第50條第1 項前段、第53條、第51條第5 
    款分別定 有明文。按數罪併罰之定應執行之刑，係出於刑
    罰經濟與責罰相當之考量，並非予以犯罪行為人或受刑人不
    當之利益，為一種特別的量刑過程，相較於刑法第57條所定
    科刑時應審酌之事項係對一般犯罪行為之裁量，為定應執行
    刑之宣告，乃對犯罪行為人本身及所犯各罪之總檢視，除應
    考量行為人所犯數罪反應出之人格特性，並應權衡審酌行為
    人之責任與整體刑法目的及相關刑事政策，在量刑權之法律
    拘束性原則下，依刑法第51條第5 款之規定，採限制加重原
    則，以宣告各刑中之最長期為下限，各刑合併之刑期為上限
    ，但最長不得逾30年，資為量刑自由裁量權之外部性界限，
    並應受法秩序理念規範之比例原則、平等原則、責罰相當原
    則、重複評價禁止原則等自由裁量權之內部抽象價值要求界
    限之支配，以使輕重得宜，罰當其責，俾符合法律授與裁量
    權之目的，以區別數罪併罰與單純數罪之不同，兼顧刑罰衡
    平原則（最高法院100 年度台抗字第440 號裁定意旨參照）
    。又酌定執行刑，審酌各罪間關係時，宜綜合考量數罪侵害
    法益之異同、對侵害法益之加重效應及時間、空間之密接程
    度，各罪間之獨立程度較高者，宜酌定較高之執行刑，但仍
    宜注意維持輕重罪間刑罰體系之平衡。行為人所犯數罪係侵
    害不可替代性或不可回復性之個人法益者，宜酌定較高之執
    行刑。民國107年8月7日司法院院台廳刑一字第1070021860 
    號函訂定並自即日生效之「刑事案件量刑及定執行刑參考要
    點」第24、25點規定可供參考。再者，刑事訴訟法第370條
    第2項、第3項，已針對第二審上訴案件之定應執行之刑，明
    定有不利益變更禁止原則之適用。而分屬不同案件之數罪併
    罰，倘數裁判宣告數罪之刑，曾經分別定其執行刑，其後再
    依數罪併罰規定合併定其應執行刑，或一裁判宣告數罪之刑
    ，曾經定其執行刑，再與其他裁判宣告之刑定其執行刑時，
    法理上均應同受此原則之拘束。亦即，上述另定之執行刑，
    其裁量所定之刑期，不得較重於原定執行刑之總和或原定執
    行刑加計宣告刑之總和。
三、經查，受刑人林誌緯所犯如附表所示加重詐欺等罪，各處如
    附表所示之刑，均經確定在案；其中附表編號3-4所示2罪，
    曾經本院以109年度金上訴字第2407號判決定應執行刑有期
    徒刑1 年8月，有各該判決書及臺灣高等法院被告前案紀錄
    表在卷可稽。茲據檢察官聲請定應執行刑，本院審核認其聲
    請為正當，爰審酌受刑人所犯如附表所示各罪，均為參加同
    一詐欺集團所犯之3 人以上共同詐欺取財罪，犯罪手段、態
    樣相同，所擔任角色均為車手人員，且係於108年8月15日、
    18日兩日所犯，犯罪時間密集，同為侵害財產法益，並非侵
    害不可代替或不可回復性之個人法益，且參諸各罪依其犯罪
    情節所量定之刑、曾定應執行刑所形成之刑期上限，及前揭
    所述之比例原則、責罰相當原則等自由裁量權之內部性界限
    等情，合併定其應執行之刑如主文所示。
四、據上論斷，應依刑事訴訟法第477 條第1 項、刑法第53條、
     第51條第5 款，裁定如主文。　
中　　華　　民　　國　　110 　年　　7 　　月　　5 　　日
            刑事第十庭     審判長法　官   陳  宏  卿
                                 法　官   簡  芳  潔
                                 法　官   林  美  玲
以上正本證明與原本無異。
如不服本裁定，應於收受送達後5日內向本院提出抗告書狀（須
附繕本）。
                                 書記官   張  惠  彥
　　　　　　　　　　　　　　　　 
中　　華　　民　　國　　110 　年　　7 　　月　　6 　　日

        附表：受刑人林誌緯定應執行刑案件一覽表
編      號  1 2 3 罪      名      加重詐欺      加重詐欺 加重詐欺 宣  告  刑  有期徒刑1年6月 有期徒刑1年2月 有期徒刑1年2月 犯 罪 日 期  108年8月15日 106年8月18日 108年8月18日 偵 查 機 關 年 度 案 號  彰化地檢109年度偵緝字第143號 彰化地檢109年度偵字第6009號 彰化地檢109年度偵緝字第141號等  最後 事實審 法  院 彰化地院 臺中高分院 臺中高分院  案  號 109年度訴字第701號 109年度金上訴字第2831號 109年度金上訴字第2407號  判  決 日  期 109年11月30日 110年3月30日 110年3月30日  確定 判決 法  院 臺中高分院 臺中高分院 臺中高分院  案  號 110年度金上訴字第93號 109年度金上訴字第2831號 109年度金上訴字第2407號  判決確定日期 110年4月17日 110年5月17日 110年5月17日 是否為得易科罰金、易服社會勞動之案件  不得易科罰金 不得易服社會勞動 不得易科罰金 不得易服社會勞動 不得易科罰金 不得易服社會勞動 備       註  彰化地檢110年度執字第2049號 彰化地檢110年度執字第2559號 彰化地檢110年度執字第2565號（編號3-4罪已定應執行刑有期徒刑1年8月) 
編      號  4  本欄位空白 本欄位空白 罪      名       加重詐欺   宣  告  刑  有期徒刑1年2月   犯 罪 日 期  108年8月18日   偵 查 機 關 年 度 案 號  彰化地檢109年度偵緝字第141號等    最後 事實審 法  院 臺中高分院    案  號 109年度金上訴字第2407號    判  決 日  期 110年3月30日    確定 判決 法  院 臺中高分院    案  號 109年度金上訴第2407號    判決確定日期 109年5月17日   是否為得易科罰金、易服社會勞動之案件  不得易科罰金 不得易服社會勞動   備       註  彰化地檢110年度執字第2565號（編號3-4罪已定應執行刑有期徒刑1年8月)